【裁判字號】    97,訴,1899
【裁判日期】    980319
【裁判案由】    搶奪等
【裁判全文】
臺灣高雄地方法院刑事判決              97年度訴字第1899號
公  訴  人  臺灣高雄地方法院檢察署檢察官
被      告  甲○○
                    臺灣高雄監獄執行中）
上列被告因竊盜等案件，經檢察官提起公訴（97年度偵字第3206
2 號），本院判決如下：
    主  文
甲○○犯竊盜罪，共貳罪，均累犯，各處有期徒刑參月，如易科
罰金，均以新臺幣壹仟元折算壹日。應執行有期徒刑伍月，如易
科罰金，以新臺幣壹仟元折算壹日。
    事  實
一、甲○○曾於民國96年間，因竊盜案件，經本院分別以96年度
    易字第1687、2922號判決，各判處有期徒刑5 月、4 月確定
    ，經定執行刑為有期徒刑9 月確定，甫於民國97年5 月6 日
    縮短刑期執行完畢，猶不知悛悔。於97年11月3 日下午3 時
    48 分 許，騎乘車牌號碼YXM-152 號機車，途經高雄市苓雅
    區○○○街102 號附近時，見丙○○將車牌號碼9W—6918號
    自用小客車停放該處，未鎖車門即下車購買彩券，未暇注意
    之際，竟意圖為自己不法之所有，趁機徒手打開車門，竊取
    丙○○留置在車內之皮包（內置現金新臺幣（下同）5 萬元
    、行動電話2 支、身分證、提款卡各1 張）1 只，並置放在
    前揭機車腳踏板上得手。惟準備離去之際，適為丙○○返回
    撞見並發生拉扯，上開皮包及甲○○之眼鏡乃為丙○○趁亂
    取得。又於同年月9 日下午1 時許，騎乘前揭機車，途經高
    雄市○○區○○路349 號附近時，見乙○○正在車號3628—
    QR號自用小客車後車廂整理物品，車窗未關，未暇注意之際
    ，竟另起為自己不法所有之意圖，趁機徒手伸入車窗內，竊
    取乙○○所有置放於車內之皮包（內置現金6,000 元、行動
    電話1 支、身分證、駕駛執照、健保卡各1 張）1 只，並置
    放在前揭機車腳踏板上得手。惟準備離去之際，適為乙○○
    轉身發覺並發生拉扯，上開皮包與甲○○之機車鑰匙乃為乙○○趁亂取得。嗣為警循線，始查悉上情。
二、案經丙○○、乙○○訴由高雄市政府警察局苓雅分局報告臺
    灣高雄地方法院檢察署檢察官偵查起訴。
    理  由
壹、證據能力部分：
    按被告以外之人於審判外之言詞或書面陳述，除法律有規定
    者外，不得作為證據。又被告以外之人於審判外之陳述，雖
    不符前4 條之規定，而經當事人於審判程序同意作為證據，
    法院審酌該言詞陳述或書面陳述作成時之情況，認為適當者
    ，亦得為證據，刑事訴訟法第159 條第1 項、第159 條之5
    第1 項分別定有明文。查本案認定事實所引用之卷證資料，
    除原已符同法第159 條之1 至第159 條之4 規定、及法律另
    有規定等傳聞法則例外規定，而得作為證據外，其餘卷證資
    料，並無證據證明係公務員違背法定程序所取得，檢察官及
    被告於審判程序中復均同意作為認定本件犯罪事實之證據，
    且本院審酌前揭陳述作成時之情況，並無違法取證之瑕疵，
    亦認以之作為證據為適當，是本件有關被告以外之人於審判
    外之言詞或書面陳述等供述證據，依前揭法條意旨，自均得
    為證據。
貳、實體部分：
一、上揭事實，迭據被告於警詢、偵查及本院審理時坦承不諱，
    核與告訴人丙○○於警詢及偵訊時、乙○○於警詢時之證述
    之情節若符。此外，並有扣押物品目錄表1 紙及皮包照片2
    張附卷可稽，足認被告自白與事實相符。本件事證明確，被
    告竊盜犯行洵堪認定。
二、查被告前揭2 次行為，均係趁告訴人等未暇注意、秘密不知
    之際，拿取其等財物，並分別以徒手開啟車門或伸手入車窗
    之方式，著手拿取告訴人等前揭皮包，且置於前揭機車腳踏
    板上，此舉均已將前揭財物置於其實力支配下而竊盜既遂，
    犯罪行為業已完成終了，自非可以事後防護贓物行為，遽認
    另起搶奪之犯意，則酌以被告主觀既均基於竊盜故意所為，
    客觀上亦均未施以不法腕力，是核其前揭所為，均係犯刑法
    第320 條第1 項之竊盜罪。被告所犯上開2 竊盜犯行間，犯
    意各別，行為互殊，應予分論併罰。又被告曾有如事實欄所
    載之犯罪科刑執行情形，有臺灣高等法院被告前案紀錄表1
    份在卷可參，其受有期徒刑執行完畢，5 年以內故意再犯有
    期徒刑以上之2 罪，均為累犯，各應依刑法第47條第1 項規
    定加重其刑。公訴人就告訴人乙○○部分，認被告涉犯同法
    第325 條第1 項普通搶奪罪，尚有未洽，惟因二者基本社會
    事實同一，爰依法變更起訴法條。爰審酌被告前有竊盜前科
    ，卻再犯本案，顯見其法治觀念淡薄，律己力不佳，不思以
    正當方式牟取所需，僅圖一己之私，即任意竊取他人財物，
    實屬不該，惟行竊失風就逮時，除所竊前揭財物均旋為告訴
    人等取回外，更為告訴人等分別奪取其眼鏡及前揭機車鑰匙
    報案，尚未因防護贓物而另施以不法腕力，危害尚微，被害
    人所受損害非鉅，復犯後坦承全部犯行、態度尚佳等一切情
    狀，各量處如主文所示之刑，並定其應執行刑及諭知易科罰
    金之折算標準。至扣案眼鏡1 付、鑰匙1 串，固均為被告所
    有，業據被告自承在卷，惟均非供本件犯罪所用之物，爰不
    予宣告沒收，併此敘明。
據上論斷，應依刑事訴訟法第299 條第1 項前段、第300 條，刑
法第320 條第1 項、第47條第1 項、第41條第1 項前段、第51條
第5 款，刑法施行法第1 條之1 ，判決如主文。
本案經檢察官丁○○到庭執行職務。
中    華    民    國    98    年    3     月    19    日
                  刑事第十五庭  審判長法  官   鄭詠仁
                                      法  官   方錦源
                                      法  官   謝枚霏
以上正本證明與原本無異。
如不服本判決應於收受送達後10日內向本院提出上訴書狀，並應
敘述具體理由；如未敘述上訴理由者，應於上訴期間屆滿後20日
內向本院補提理由書（均須按他造當事人之人數附繕本）「切勿
逕送上級法院」。
中    華    民    國    98    年    3     月    19    日
                                      書記官   楊馥如
附錄本判決論罪之法條：
刑法第320條第1項
（普通竊盜罪、竊佔罪）
意圖為自己或第三人不法之所有，而竊取他人之動產者，為竊盜
罪，處 5 年以下有期徒刑、拘役或 5 百元以下罰金。


司法院資訊處製作；財團法人民間司法改革基金會備份。
